# 公司购买办公用楼借款费用的资本化问题

提问人：truelxb 时间：2011-12-01 10:37:41
开发商拥有土地使用权，公司需要办公楼，双方有意进行合作。公司出钱，开发商进行开发，最后将部分楼层归于公司名下。为此，公司需融资进行，问题是借款利息避免影响损益，直接资本化。当然如果是向开发商买成品房价格会贵很多，采取合建方式，房屋价格会低很多，因为开发商避免的融资成本。如果公司将贷款资金拨付开发商，在办公楼交工前，利息是否可以资本化，要注意些什么？

回答人：chenyiwei
同时符合以下条件的，才可以资本化： 1 、企业与开发商签订的协议约定开发完成的房屋全部由企业购入，开发商系根据企业提出的基本设计要求组织设计和施工，即开发商的角色属于代建，从开发商角度，符合采用建造合同准则确认收入的条件。 2 、相关借款协议明确用途仅限于投入该合作项目，用于换取房产。 3 、仅有相关借款在房屋实体建造开始后发生的利息支出才可以资本化。